# 拆迁后政府出资复建问题

提问人：洛清辰 时间：2022-11-16 19:07:13
求助陈版，某政府与甲公司下的A分支机构、B分支机构三方签订房屋拆迁及复建协议，约定政府征收拆迁A分支机构的房屋，由B分支机构在另一地点复建面积、用途与原房屋基本相同的新房屋，竣工后移交至A分支机构，政府按照房屋竣工后第三方审价结算金额向B分支机构直接支付价款（初期支付50%，完工后支付30%，审价结算后一次性付清尾款）。
请问该项业务应该（ 1 ）A分支机构按照非货币性资产交换准则处理，B分支机构按照收入准则处理还是（ 2 ）A分支机构按照处置非流动资产处理，B分支机构按照自建固定资产处理或是其他核算方法？
希望陈版能指点迷津，谢谢！

回答人：chenyiwei
1 、在两个分支机构各自的账套中：A分支机构按照非货币性资产交换准则处理，B分支机构按照收入准则处理、
2 、在甲公司的汇总报表中，保留A分支机构的会计处理，即非货币性资产交换，冲回B分支机构就此确认的代建收入和成本。